臺灣雲林地方法院民事小額判決
110年度虎小字第219號
原      告  新光產物保險股份有限公司員林分公司

法定代理人  張文德  
訴訟代理人  劉哲育  
被      告  周秉翔  

訴訟代理人  鄧慶池  
上列當事人間請求損害賠償事件，本院於中華民國110年9月10日
言詞辯論終結，判決如下：
    主      文
被告應給付原告新臺幣壹萬伍仟伍佰伍拾肆元，及自民國一百一
十年八月二十日起至清償日止，按週年利率百分之五計算之利息
。
訴訟費用新臺幣壹仟元由被告負擔。
    事實及理由
壹、原告起訴主張：原告所承保訴外人陳俊合所有、由其駕駛之
    車牌號碼000-0000號自用小客車（下稱系爭車輛），於民國
    109年1月24日23時30分許，在雲林縣虎尾鎮虎尾夜市內停車
    場，因被告駕駛車牌號碼000-0000號車輛，倒車未注意後方
    往來車輛，不慎碰撞系爭車輛，致系爭車輛毀損，經送廠修
    復後，修復費用為新臺幣（下同）15,554元（含工資6,776
    元、烤漆8,778元），原告已依保險契約約定賠付，自得向
    被告請求損害賠償，爰依保險法第53條第1項、民法第184條
    第1項前段、第191條之2、第213條等規定提起本件訴訟等語
    。並聲明：被告應給付原告15,554元，及自起訴狀繕本送達
    翌日起至清償日止，按年利率百分之5計算之利息。
貳、被告則以：系爭車輛非於停止時與被告所駕車輛發生碰撞，
    當時訴外人陳俊合也在行進中，認為本件肇事責任的部分應
    為訴外人陳俊合及被告各一半等語資為抗辯。並聲明：請求
    駁回原告之訴。
參、本院之判斷：
一、原告主張其所承保、由訴外人駕駛之系爭車輛，於前揭時、
    地，與被告所駕車牌號碼000-0000號自用小客車發生碰撞，
    致系爭車輛受損，送廠修復費用為15,554元（含工資6,776
    元、烤漆8,778元），原告已依保險契約約定賠付等事實，
    被告未予爭執，並據原告提出車險保單查詢列印、道路交通
    事故現場圖、現場及車損照片、電子發票證明聯、估價單、
    汽車險理賠申請書為憑，且經本院向雲林縣警察局虎尾分局
    調取車禍事故卷宗查核無訛，依證據調查之結果，堪信為真
    實。
二、汽車倒車時，應顯示倒車燈光或手勢後，謹慎緩慢後倒，並
    應注意其他車輛及行人，道路交通安全規則第110條第2款定
    有明文。本件被告駕駛上開車輛，本應注意前揭交通規則，
    而依當時客觀情況，難認有何不能注意之情事，竟疏未注意
    後方行進中之系爭車輛，貿然倒車，因而與系爭車輛發生碰
    撞，致系爭車輛受損，就本件交通事故之發生當有過失，且
    與系爭車輛之損害結果間具有相當因果關係。被告雖抗辯訴
    外人陳俊合就本件交通事故亦有過失，且過失責任各為一半
    云云，惟經核閱上開道路交通事故現場圖、現場照片及車損
    照片，並參照上開估價單所示修繕情形，可知系爭車輛遭撞
    擊而受損之部位非車頭處，而係在左側前後車門，且後車門
    受損面積較大，是訴外人陳俊合既係於前進中遭被告倒車撞
    擊車側，難認其有違反何等注意義務且有防止二車發生碰撞
    之可能，被告復未能提出其他證據證明訴外人陳俊合就本件
    交通事故與有過失，其所辯不足採信。
三、因故意或過失，不法侵害他人之權利者，負損害賠償責任；
    汽車、機車或其他非依軌道行駛之動力車輛，在使用中加損
     害於他人者，駕駛人應賠償因此所生之損害，但於防止損
    害 之發生，已盡相當之注意者，不在此限，民法第184條第
    1 項前段、第191條之2定有明文。又損害賠償，除法律另有
    規定或契約另有訂定外，應以填補債權人所受損害及所失利
    益為限；不法毀損他人之物者，被害人得請求賠償其物因毀
    損所減少之價額，民法第216條第1項、第196條有明文規定
    。被保險人因保險人應負保險責任之損失發生，而對於第三
    人有損失賠償請求權者，保險人得於給付賠償金額後，代位
    行使被保險人對於第三人之請求權，保險法第53條第1項亦
    定有明文。本件被告駕車過失致系爭車輛受損，應負完全之
    損害賠償責任，原告並已依保險契約給付賠償金額，依前揭
    說明，自得代位行使對被告之損害賠償請求權。是原告請求
    被告給付本件修復費用15,554元（含工資6,776元、烤漆8,7
    78元），自屬有據。
肆、從而，原告依侵權行為、保險代位之法律關係，請求被告給
    付15,554元，及自起訴狀繕本送達翌日即110年8月20日起至
    清償日止，按週年利率百分之5計算之法定遲延利息，為有
    理由，應予准許。
伍、本件事證已臻明確，兩造其餘攻擊防禦方法及所舉證據，經
    審酌結果，與本件判決結論均無影響，爰不一一論述，附此
    敘明。
陸、本件係就訴訟適用小額程序所為被告敗訴之判決，依民事訴
    訟法第436條之20之規定，應依職權宣告假執行。
柒、依民事訴訟法第436條之19及第78條規定，確定本件訴訟費
    用額為1,000元（即原告所繳納之第一審裁判費），命由被
    告負擔。
中　　華　　民　　國　　110 　年　　9 　　月　　24　　日
                  虎尾簡易庭  法  官　黃麗文
以上正本證明與原本無異。
如不服本判決，應於送達後20日內，以判決違背法令為理由，向
本院虎尾簡易庭提出上訴狀並表明上訴理由（上訴理由應記載原
判決所違背之法令及其具體內容、依訴訟資料可認為原判決有違
背法令之具體事實）。如於本判決宣示後送達前提起上訴者，應
於判決送達後20日內補提上訴理由書（須附繕本）。如委任律師
提起上訴者，應一併繳納上訴審裁判費。
中　　華　　民　　國　　110 　年　　9 　　月　　24　　日
                              書記官  曾鈺仁